臺灣宜蘭地方法院刑事裁定
111年度聲字第472號
聲  請  人  臺灣宜蘭地方檢察署檢察官
受  刑  人  潘緯琳



上列聲請人因受刑人數罪併罰有二裁判以上，聲請定其應執行之
刑（111年度執聲字第331號），本院裁定如下：
    主  文
潘緯琳犯如附表所示各罪所處之刑，應執行有期徒刑肆年。
    理  由
一、聲請意旨略以：受刑人潘緯琳因犯詐欺等案件，先後經判決
    確定如附表，應依刑法第53條、第51條第5款規定定其應執
    行之刑，爰依刑事訴訟法第477條第1項聲請裁定等語。
二、按「裁判確定前犯數罪者，併合處罰之。但有下列情形之一
    者，不在此限：一、得易科罰金之罪與不得易科罰金之罪。
    二、得易科罰金之罪與不得易服社會勞動之罪。三、得易服
    社會勞動之罪與不得易科罰金之罪。四、得易服社會勞動之
    罪與不得易服社會勞動之罪。前項但書情形，受刑人請求檢
    察官聲請定應執行刑者，依第51條規定定之。」、「數罪併
    罰宣告多數有期徒刑者，於各刑中之最長期以上，各刑合併
    之刑期以下，定其刑期。但不得逾30年」、「數罪併罰，有
    二裁判以上者，依第51條之規定，定其應執行之刑」，刑法
    第50條、第51條第5款及第53條分別定有明文。再按法律上
    屬於自由裁量之事項，有其外部性界限及內部性界限，並非
    概無拘束。依據法律之具體規定，法院應在其範圍選擇為適
    當之裁判者，為外部性界限；而法院為裁判時，應考量法律
    之目的，及法律秩序之理念所在者，為內部性界限。法院為
    裁判時，二者均不得有所踰越。在數罪併罰，有二裁判以上
    ，定其應執行之刑時，固屬於法院自由裁量之事項，然仍應
    受前揭外部性界限及內部性界限之拘束（最高法院94年度台
    非字第233號判決意旨參照）。
三、經查，本件受刑人前因犯詐欺等案件，經臺灣新北地方法院
    、臺灣士林地方法院、臺灣高等法院、臺灣臺北地方法院及
    本院分別判處如附表所示之刑確定。且如附表所示各罪，均
    係在首先判刑確定之日即如附表編號1所示之罪判決確定日
    （民國109年9月15日）之前所犯，有各該判決書及臺灣高等
    法院被告前案紀錄表附卷可稽，合於刑法第50條第1項前段
    規定。上開如附表所示之數罪，部分為得易科罰金、部分為
    不得易科罰金之罪，惟受刑人業於111年8月12日具狀請求檢
    察官聲請定應執行刑，有臺灣宜蘭地方檢察署依102年1月25
    日修正施行之刑法第50條調查受刑人是否聲請定應執行刑調
    查表1份影本在卷足憑，故檢察官聲請就如附表所示各罪定
    應執行刑，本院審核認聲請為正當，應予准許。本院審酌受
    刑人所犯如附表所示之各罪宣告刑之刑總和上限、各刑中最
    長期下限，其中附表編號1至7、8至10，分別由臺灣臺北地
    方法院以110年度聲字第2049號裁定、本院以111年度訴字第
    62號判決，各合併定應執行有期徒刑3年、1年4月確定，且
    附表所示之各罪，均係犯詐欺或加重詐欺取財罪，犯罪時間
    自108年11月19日起至108年12月27日，前後僅差距約1個月
    ，犯罪手法及態樣相似性亦高，惟因其所為造成不同財產法
    益被害人受有損害，嚴重危害社會秩序，仍不宜輕縱，應酌
    定相當之刑期，始足以發揮刑罰嚇阻犯罪之功能及達矯治教
    化之必要程度，兼衡受刑人現年32歲及其日後更生可能性等
    面向為總體情狀綜合判斷，爰就如附表所示各罪，定其應執
    行之刑如主文所示。又數罪併罰中之一罪，雖得易科罰金，
    若因與不得易科之他罪合併處罰結果而不得易科罰金時，原
    可易科部分所處之刑，毋庸為易科折算標準之記載。是受刑
    人所犯如附表編號1、2所示之罪，原得易科罰金，惟因與不
    得易科罰金之罪併合處罰結果而不得易科罰金，依上所述，
    自無庸為易科折算標準之記載，併此敘明。
四、依刑事訴訟法第477條第1項，刑法第53條、第51條第5款、
    第50條第2項，裁定如主文。
中　　華　　民　　國　　111 　年　　10　　月　　5 　　日
                  刑事第三庭法  官  游欣怡　
以上正本證明與原本無異。
如不服本裁定，應於裁定送達後5日內，向本院提出抗告狀。（
應附繕本）
                            書記官　翁靜儀
中　　華　　民　　國　　111 　年　　10　　月　　5 　　日
附表：
編號  1 2 3 罪名  詐欺取財罪 詐欺取財罪 犯三人以上共同冒用政府機關及公務員名義詐欺取財罪 宣告刑  有期徒刑5月 有期徒刑5月 有期徒刑1年1月 犯罪日期  108年11月20日 108年11月20日 108年12月23日 偵查（自訴）機關年度案號  臺灣新北地方檢察署109年度偵字第5128號、第10217號  臺灣士林地方檢察署109年度偵字第1702號、第2326號 最後事實審 法院 臺灣新北地方法院  臺灣士林地方法院  案號 109年度審易字第1205號  109年度審金訴字第143號  判決日期 109年8月4日  109年10月28日 確定判決 法院 臺灣新北地方法院  臺灣士林地方法院  案號 109年度審易字第1205號  109年度審金訴字第143號  確定日期 109年9月15日  109年12月11日 可否易科罰金         是          是 否 備註  臺灣新北地方檢察署109年度執字第13325號  臺灣士林地方檢察署110年度執字第724號   附表編號1至7經臺灣臺北地方法院以110年度聲字第2049號裁定合併定應執行有期徒刑3年確定   

編號  4 5 6 罪名  犯三人以上共同詐欺取財罪 犯三人以上共同詐欺取財罪 犯三人以上共同詐欺取財未遂罪 宣告刑  有期徒刑6月 有期徒刑6月 有期徒刑6月 犯罪日期  108年11月19日 108年11月19日 108年11月19日 偵查（自訴）機關年度案號  臺灣臺北地方檢察署109年度偵字第8141號  臺灣臺北地方檢察署108年度偵字第28858號、109年度偵字第3415號 最後事實審 法院 臺灣高等法院  臺灣臺北地方法院  案號 109年度上訴字第4239號  109年度審訴字第1452號  判決日期 110年2月3日  110年2月22日 確定判決 法院 臺灣高等法院  臺灣臺北地方法院  案號 109年度上訴字第4239號  109年度審訴字第1452號  確定日期 110年3月12日  110年3月19日 可否易科罰金          否          否 否 備註  臺灣臺北地方檢察署110年度執字第1488號  臺灣臺北地方檢察署110年度執字第2048號   附表編號1至7經臺灣臺北地方法院以110年度聲字第2049號裁定合併定應執行有期徒刑3年確定   

編號  7 8 9 罪名  犯三人以上共同冒用政府機關及公務員名義詐欺取財罪 犯三人以上共同詐欺取財罪 犯三人以上共同詐欺取財罪 宣告刑  有期徒刑1年1月 有期徒刑1年 有期徒刑1年 犯罪日期  108年12月27日 108年11月21日 108年11月21日 偵查（自訴）機關年度案號  臺灣臺北地方檢察署108年度偵字第28858號、109年度偵字第3415號 臺灣宜蘭地方檢察署110年度偵字第7880號  最後事實審 法院 臺灣臺北地方法院 臺灣宜蘭地方法院   案號 109年度審訴字第1452號 111年度訴字第62號   判決日期 110年2月22日 111年3月22日  確定判決 法院 臺灣臺北地方法院 臺灣宜蘭地方法院   案號 109年度審訴字第1452號 111年度訴字第62號   確定日期 110年3月19日 111年6月1日  可否易科罰金          否          否 否 備註  臺灣臺北地方檢察署110年度執字第2048號 臺灣宜蘭地方檢察署111年度執字第1695號    附表編號1至7經臺灣臺北地方法院以110年度聲字第2049號裁定合併定應執行有期徒刑3年確定 附表編號8至10經本院以111年度訴字第62號判決合併定應執行有期徒刑1年4月確定  

編號  10 （以下空白）  罪名  犯三人以上共同詐欺取財罪   宣告刑  有期徒刑1年   犯罪日期  108年11月21日   偵查（自訴）機關年度案號  臺灣宜蘭地方檢察署110年度偵字第7880號   最後事實審 法院 臺灣宜蘭地方法院    案號 111年度訴字第62號    判決日期 111年3月22日   確定判決 法院 臺灣宜蘭地方法院    案號 111年度訴字第62號    確定日期 111年6月1日   可否易科罰金          否   備註  臺灣宜蘭地方檢察署111年度執字第1695號     附表編號8至10經本院以111年度訴字第62號判決合併定應執行有期徒刑1年4月確定